臺灣士林地方法院刑事判決　　　　　　 100年度簡上字第97號
上　訴　人　臺灣士林地方法院檢察署檢察官
被　　　告　蘇俊宏
上列上訴人因被告違反毒品危害防制條例案件，不服本院100 年
度審簡字第208 號中華民國100 年4 月19日第一審簡易判決（起
訴案號：臺灣士林地方法院檢察署99年度偵字第5593號，被告於
檢察官起訴後自白犯罪，原審認宜以簡易判決處刑，而不經通常
審判程序，逕以簡易判決處刑），提起上訴，本院管轄之第二審
合議庭判決如下：
    主    文
上訴駁回。
    犯罪事實
一、蘇俊宏前於民國95年間，因竊盜案件，經臺灣臺北地方法院
    以95年度易字第2263號判決判處有期徒刑8 月確定，嗣經同
    法院以96年度聲減字第339 號裁定減刑為有期徒刑4 月確定
    ，於96年7 月26日縮刑期滿執行完畢。詎其猶不知悛悔，明
    知愷他命（Ketamine，又稱K 他命）係毒品危害防制條例第
    2 條第2 項第3 款所列管之第三級毒品，未經許可，不得販
    賣、轉讓或持有，竟基於轉讓第三級毒品愷他命之犯意，於
    99年4 月9 日凌晨2 時許，在臺北市中山區○○○路與錦州
    街口，以新臺幣（下同）2 萬元之價格，向真實姓名年籍不
    詳綽號「阿彬」之成年男子，購得不詳數量之第二級毒品大
    麻、第三級毒品愷他命及第四級毒品硝西泮後，於同日晚間
    7 時許，在其位於臺北市○○區○○路128 號7 樓之18居所
    內，無償轉讓不詳數量之第三級毒品愷他命予吳柏龍，供吳
    柏龍以將愷他命捲入香菸內點燃吸食之方式，施用第三級毒
    品愷他命。嗣於同日晚間8 時許，為警持本院核發之搜索票
    在上址搜索查獲，始悉上情（蘇俊宏為警扣得之第二級毒品
    大麻所涉持有第二級毒品大麻部分，業經本院另以99年度士
    簡字第643 號判決判處有期徒刑3 月確定；另扣得之第三級
    毒品愷他命72包，因驗前總純值淨重45.05 公克已逾純值淨
    重20公克部分而涉持有第三級毒品罪嫌部分未經判決，詳後
    述）。
二、案經臺北市政府警察局中正第一分局報告臺灣士林地方法院
    檢察署檢察官偵查起訴。
    理    由
一、訊據被告蘇俊宏雖坦承於前開時間購入第三級毒品愷他命乙
    節，惟矢口否認有何轉讓第三級毒品愷他命之犯行，辯稱：
    吳柏龍係自行拿取伊放在家中桌上之愷他命施用，伊並不知
    情云云。
二、經查：
  (一)被告與證人吳柏龍均於99年4 月9 日晚間8 時許在被告位於
    臺北市○○區○○路128 號7 樓之18住處為警查獲，而證人
    吳柏龍於案發當日為警查獲後所採集之尿液，經以氣相層析
    質譜儀分析法確認鑑驗後，確呈愷他命陽性反應，有臺北市
    政府警察局中正第一分局搜索扣押筆錄、臺北市政府警察局
    偵辦毒品案件尿液檢體委驗單、台灣尖端先進生技醫藥股份
    有限公司99年4 月21日所出具之濫用藥物檢驗報告等在卷可
    稽（見偵查卷第51至53、142 、143 頁），是證人吳柏龍於
    為警查獲前確有施用第三級毒品愷他命之犯行無誤。
  (二)又證人吳柏龍於本院審理中雖稱：當天是到被告家中向被告
    借包包準備去學校，剛好看到客廳桌上盤子裡有已經磨好的
    愷他命，也有菸，就自己把愷他命捲菸來施用，當時被告在
    旁邊玩電動，感覺好像有看到，但也不確定等語（見本院卷
    第57至58頁反面），而含糊其詞，惟依其先前於偵查中所為
    之證述，其明確證稱：當天在被告住處所施用之愷他命係被
    告所提供，現場還有其他人在，但被告只有請其施用愷他命
    ，沒有向其收錢等詞（見偵查卷第117 、137 頁），核與被
    告於偵查中供稱：扣案愷他命是99年4 月9 日凌晨在林森北
    路以2 萬元跟「阿彬」購買，是已經分裝好的，買回來後在
    林森北路就用了2 包，晚上7 點在家裡，伊與吳柏龍又有施
    用愷他命，但沒有跟吳柏龍收錢，是倒在盤子裡，捲在香菸
    裡施用等情相符（見偵查卷第95、96頁），是證人吳柏龍事
    後於本院審理中改稱當時被告在玩電動，不確定有無看到其
    拿愷他命施用等詞，應僅係迴護被告之詞，不足採信。被告
    於本院審理中否認轉讓愷他命予吳柏龍之詞，實屬卸責之詞
    ，委無可採。本件事證明確，被告犯行已堪認定，應依法論
    科。
二、原審因被告於偵查及原審審理中均坦承前開轉讓第三級毒品
    愷他命之犯行，而依據刑事訴訟法第449 條第2 項、第3 項
    、第454 條第2 項、毒品危害防制條例第8 條第3 項、第17
    條第2 項、刑法第11條、第47條第1 項、第41條第1 項前段
    判決「蘇俊宏轉讓第三級毒品，累犯，處有期徒刑伍月，如
    易科罰金，以新臺幣壹仟元折算壹日。」，並無違誤，量刑
    亦屬妥適，自應予維持。檢察官上訴意旨指被告為警查獲扣
    得第三級毒品愷他命72包，驗前總純值淨重45.05 公克已逾
    純值淨重20公克，係犯毒品危害防制條例第11條第5 項之持
    有純質淨重20公克以上之第三級毒品罪嫌，此部分事實業經
    於起訴書犯罪事實欄中載明，原審未就毒品危害防制條例第
    11條第5 項之持有純質淨重20公克以上之第三級毒品罪部分
    判決，且未依刑法第38條第1 項宣告沒收扣案之第三級毒品
    愷他命72包，顯有違誤等語，惟按縱認被告持有純質淨重20
    公克以上之第三級毒品愷他命罪嫌部分業經檢察官提起公訴
    ，然轉讓第三級毒品罪與持有純質淨重20公克以上之第三級
    毒品罪，係屬個別獨立之犯罪事實，尚與就具有一罪關係之
    數行為，僅就其中一部分判決之已受請求之事項未予判決之
    情形不同，最高法院99年度台上字第7552號判決意旨即採此
    見解，是原審既僅就被告轉讓第三級毒品犯行判決如上，則
    被告持有第三級毒品部分即因未判決而無從為上訴效力所及
    ，從而檢察官前開上訴意旨，即難認有據，應予駁回。
據上論斷，應依刑事訴訟法第455 條之1 第1 項、第3 項、第36
8 條，判決如主文。
本案經檢察官許恭仁到庭執行職務
中    華    民    國   100    年    8     月    31    日
                  刑事第八庭  審判長法  官  楊皓清
                                    法  官  張明儀
                                    法  官  黎惠萍
以上正本證明與原本無異。
不得上訴。
                                    書記官  林志忠
中    華    民    國   100    年    9     月    1     日